# 持有联营企业认股权证的投资收益确认问题

提问人：1226829524 时间：2021-07-20 14:33:08
您好老师有个问题请教一下：
《瑞华研究》第四章第一节问题 20 ：持有联营企业的认股权证，被投资方将发行的认股权证计入金融负债并形成公允价值变动损失时，投资方的投资收益确认
中有一段话表述如下：如果A公司将该项认股权证作为金融负债是符合中国企业会计准则规定的，则A公司层面需确认其公允价值变动的损益影响。相应地，B公司对其进行权益法核算时，也应按比例确认在该项公允价值变动损益中所占的份额，作为对投资收益的调整。同时B公司自身持有的该项权证应按上述第 2 点中的说明确认公允价值变动损益。上述公允价值变动损益和权益法投资收益（方向相反）在B公司的利润表中应分别列报，不应抵销。
B公司在对A公司进行权益法核算时，应按比例确认在A公司自身报表中所确认的该项交易性金融负债公允价值变动损益中所享有的份额，不作特殊调整处理。
我的理解：：此部分因 为认 股股 权证A 公司在个 别报 表中表中确确 认 的公允价 值变动损 益益，，包括了包括了 B 公司持有部分的公允价 值变动损 益益，，是不是在 B 公司个公司个 别报 表中需要比照比例确确 认 。。
如果如果 B 公司需要 编 制合并制合并 报 表表，， 则 此部分公允价 值变动 需要需要 联营 企企 业间 的的 顺 流、逆流交易先抵 销 后再后再确确 认 呢？？呢？？

回答人：chenyiwei
如果是母公司持有子公司发行的认股权证，则合并报表层面应抵销该项内部交易，仅体现由合并范围以外的持有人持有的认股权证所对应的金融负债。但本案例的背景是在投资方与联营企业之间，投资方仍需完整反映其所持有的该项金融资产及其公允价值变动，不能比照一般的投资方与联营企业之间的顺流交易或逆流交易未实现损益的抵消方法处理。